【裁判字號】    97,裁,4099
【裁判日期】    970821
【裁判案由】    考績
【裁判全文】
最  高  行  政  法  院  裁  定
                                      97年度裁字第4099號
抗  告  人  甲○○
上列抗告人因與相對人臺北市政府主計處等間考績事件，對於中
華民國96年11月6日臺北高等行政法院96年度訴字第1262號裁定
，提起抗告，本院裁定如下︰
    主  文
抗告駁回。
抗告訴訟費用由抗告人負擔。
    理  由
一、按抗告法院認抗告為不合法或無理由者，應為駁回抗告之裁
    定。
二、原裁定以：抗告人前任臺北市立敦化國民小學會計主任，經
    相對人懲處記過一次，並評定其94年度考績為乙等。抗告人
    分別提起申訴、再申訴，均經公務人員保障暨培訓委員會（
    下稱保訓會）以95公申決字第299號、第307號再申訴決定駁
    回。抗告人對於再申訴決定申請再審議，分別經保訓會以96
    公審決再字第0001號、第0002號決定不受理。抗告人猶表不
    服，提起行政訴訟請求撤銷記過之懲處並恢復94年考績為甲
    等。經核相對人對於抗告人之記過一次及考績評定為乙等，
    為人事管理措施，其結果無損抗告人為公務人員之基本權利
    ，影響其權益並非重大，抗告人不服，業已循申訴、再申訴
    程序救濟，即為救濟之終點，其復提起行政訴訟，自非所許
    ；至於抗告人以相對人乙○○任臺北市政府教育局視察，提
    供不實考績資料，併為相同請求部分，其起訴亦不合法等詞
    ，裁定駁回其在原審之訴。
三、抗告意旨略謂：抗告人之記過處分，業經保訓會查證，未違
    反預算法之規定；又相對人乙○○以不正當之手段更改抗告
    人之考績，嚴重影響抗告人權益，其執行職務有偏頗之虞等
    語，求為廢棄原裁定。
四、本院查：按「公務人員對於服務機關所為之管理措施或有關
    工作條件之處置認為不當，致影響其權益者，得依本法提起
    申訴、再申訴。」為公務人員保障法第77條第1項所明定。
    應循申訴、再申訴程序救濟之事項，無損公務人員服公職之
    權利，影響其權益並非重大，經再申訴後猶有不服，公務人
    員保障法並無如復審程序定有得提起行政訴訟之規定，再申
    訴即屬救濟程序之終點，自不得對於再申訴決定提起行政訴
    訟。再參照司法院釋字第187號、第201號、第243號、第266
    號、第298號、第312號、第323號、第338號、第430號、第4
    83號解釋意旨，公務人員得依行政訴訟法提起救濟之情形為
    ：(一)對於改變公務員身分關係，直接影響其服公職權利之處
    置，如免職處分等。(二)公法上財產請求權受到影響者，如退
    休金、已確定考績之考績獎金、福利互助金之請領等。(三)對
    於公務人員有重大影響之懲戒處分，如降低官等、降級、減
    俸等。至於其他公務人員考績法之考績評定處分，上級機關
    就其監督範圍內所發布之職務命令，或其他工作條件及管理
    之必要處分，則不許提起行政訴訟。本件相對人對抗告人記
    過一次及考績評定為乙等，核屬公務人員保障法第77條第1
    項所指之管理措施，抗告人如有不服，僅得依申訴、再申訴
    程序尋求救濟，不得提起行政訴訟。又行政訴訟為人民與機
    關間之訴訟，故抗告人併列乙○○為被告（即相對人）部分
    ，於法亦不合。原裁定對抗告人在原審之主張如何不足採，
    均已詳為論斷，核無不合。抗告意旨指摘原裁定違誤，求予
    廢棄，難認有理由，應予駁回。
五、據上論結，本件抗告為無理由。依行政訴訟法第104條、民
    事訴訟法第95條、第78條，裁定如主文。
中    華    民    國    97    年    8     月    21    日
                    最高行政法院第三庭
                        審判長法官  黃  璽  君
                              法官  王  德  麟
                              法官  鄭  忠  仁
                              法官  黃  本  仁
                              法官  吳  東  都
以  上  正  本  證  明  與  原  本  無  異
中    華    民    國    97    年    8     月    21    日
                              書記官  彭  秀  玲


司法院資訊處製作；財團法人民間司法改革基金會備份。
